臺灣桃園地方法院民事簡易判決
110年度桃簡字第1709號
原      告  林亞文  



訴訟代理人  林仕訪律師
            簡雅君律師
被      告  陳奎宏  
上列當事人間請求損害賠償事件，本院於民國111 年1月20日言
詞辯論終結，判決如下：
    主    文
一、被告應給付原告新臺幣305,598 元，及自民國一一○年四月
    十九日起至清償日止，按年息百分之五計算之利息。
二、原告其餘之訴駁回。
三、訴訟費用由被告負擔百分之三十一，餘由原告負擔。
四、本判決第一項得假執行。
五、原告其餘假執行聲請駁回。　　
    事實及理由
一、原告主張：被告於民國109年8月30日17時3分許，駕駛車牌
    號碼0000-00號自用小客車（下稱肇事車輛），沿桃園市蘆
    竹區山林路2 段往林口方向行駛，行經桃園市○○區0段000 
    號欲右轉時，本應注意轉彎車應讓直行車先行，且當時並不
    能注意之情事，竟疏未注意即貿然右轉，適原告騎乘車牌號
    碼000-0000號普通重型機車自其同向右後方行駛至該處，見
    狀隨急朝右側偏閃，遂撞及路邊之電線桿（下稱系爭交通事
    故），原告因而受有右側橈骨遠端粉碎性骨折之傷勢，且支
    出醫療費用新臺幣（下同）99,036 元、增加生活上之費用3
    ,640（含醫療耗材840元及交通費用2,800元）、看護費用10
    ,000元、不能工作損失132,000元及受有精神慰撫金755,324
     元之損害，上述金額合計為1,000,000 元，爰依侵權行為
    之法律關係提起本件訴訟，請求損害賠償等語，並聲明：㈠
    被告應給付原告1,000,000 元，及自起訴狀繕本送達翌日起
    至清償日止，按週年利率5 ％計算之利息。㈡願供擔保，請准
    宣告假執行。
二、被告則以：被告沒有這麼多錢可以賠償，被告只願意負擔醫
    療費用，原告其餘請求都沒有辦法賠償等語，資為抗辯。並
    聲明：原告之訴駁回。　
三、本院得心證之理由：
　㈠按因故意或過失，不法侵害他人之權利者，負損害賠償責任
    。汽車、機車或其他非依軌道行駛之動力車輛，在使用中加
    損害於他人者，駕駛人應賠償因此所生之損害，民法第184
    條第1 項前段、第191 條之2 前段分別定有明文。又汽車行
    駛至交岔路口，其行進、轉彎，應依下列規定：七、轉彎車
    應讓直行車先行，道路交通安全規則第102條第1項第7款亦
    定有明文。經查，原告上開主張之事實，業據其提出臺灣桃
    園地方檢察署檢察官109年度偵字第34483號、36522號起訴
    書、長庚醫療財團法人林口長庚紀念醫院診斷證明書、聯安
    中醫診所診斷證明書、X光影像等（見本院附民字卷第15至2
    3頁、第33頁）為憑，而被告因系爭交通事故之過失傷害犯
    行，經臺灣桃園地方檢察署檢察官起訴後，被告於刑事案件
    之準備程序中坦認犯行，後由本院刑事庭以110年度審交簡
    字第53號判決就過失傷害犯行部分，判處被告有期徒刑2月
    又15日在案，復經本院依職權向桃園市政府警察局蘆竹分局
    調取系爭交通事故資料，而有道路交通事故現場圖、道路交
    通事故調查報告表㈠、㈡及現場監視錄影畫面截圖照片暨現場
    照片等（見本院桃簡字卷第32至42頁）在卷可佐；又被告於
    本案言詞辯論程序中對此亦未爭執，是依民事訴訟法第436 
    條第2 項適用第280 條第1項規定，應認被告就原告主張之
    事實為自認，是本院綜合各項證據調查結果及全辯論意旨，
    堪認原告之主張為真實。則原告請求被告負侵權行為損害賠
    償責任，自屬有據。
　㈡損害賠償數額：　
　⒈醫療費用99,036元部分：
　　原告主張其因被告之過失傷害行為，支出醫療費用99,036元
    等語，業據其提出長庚醫療財團法人林口長庚紀念醫院（下
    稱林口長庚醫院）住院費用收據、醫療費用收據、聯安中醫
    診所門診費用明細表（見本院附民字卷第25至31頁、第35至
    37頁，桃簡字卷第64至67頁）為憑，經核係其因被告上揭過
    失傷害行為，為受治療而有支出之必要，且被告對此亦不爭
    執（見本院桃簡字卷第59頁背面），則原告此部分對被告之
    請求，當足採取。
　⒉增加生活上費用3,640元部分：　
　　不法侵害他人之身體或健康者，對於被害人因此喪失或減少
    勞動能力或增加生活上之需要時，應負損害賠償責任，民法
    第193條第1項定有明文。查，原告主張在經由手術治療上開
    傷勢後，傷口需照療而花費840元購買生理食鹽水、免縫膠
    帶、網狀繃帶乙情，有統一發票（見本院附民字卷第39頁）
    在卷可憑；又原告於109年9月23日、11月4日及110年2月24
    日因至林口長庚醫院回診，而支出交通費用2,800元乙情，
    亦有計程車乘車證明（見本院附民字卷第41頁）及上開林口
    長庚醫院醫療費用收據存卷可參，復為被告所不爭執，是原
    告此部分主張，尚屬有據，應予准許。
　⒊看護費用10,000元部分：
　　按親屬代為照顧被害人之起居，固係基於親情，但親屬看護
    所付出之勞力並非不能評價為金錢，雖因二者身分關係而免
    除被害人之支付義務，惟此種基於身分關係之恩惠，自不能
    加惠於加害人，故由親屬看護時雖無現實看護費之支付，仍
    應認被害人受有相當於看護費之損害，得向加害人請求賠償
    ，始符公平原則（最高法院99年度台上字第531號民事判決
    意旨參照）。經查，原告因系爭交通事故而受有上開傷勢，
    並於109年9月7日接受骨折復位鋼板固定手術，而於109年9
    月11日出院乙情，有前開林口長庚醫院診斷證明書在卷可參
    ，足認原告在住院期間確有專人照顧其生活起居之必要，而
    參以一般醫院看護之通常收費標準之全日看護費用為1日2,2
    00元以上，為本院職務上所知之事，今原告主張以1日2,000
    計算看護費用，衡情尚屬妥適，故原告請求被告賠償相當於
    看護費用之損害共計10,000元（計算式：2,000×5日＝10,000
    ），應屬可採。
  ⒋不能工作損失132,000元部分：
　①原告主張其因上開傷害而須休養3個月，因此受有不能工作損
    失132,000等語（見本院附民字卷第10頁，桃簡字卷第662頁
    ）。經查，原告因受上開傷勢而有休養3個月之需求乙情，
    有上開林口長庚醫院診斷證明書在卷可稽，而原告在系爭交
    通事故前係擔任漢第實業股份有限公司（下稱漢第公司）之
    員工，於系爭交通事故後，自109年8月31日起請假至109年1
    1月30日止乙情，亦有漢第公司請假證明（見本院附民字卷
    第45頁）附卷可佐，被告對此亦未爭執，則原告請求3個月
    期間之不能工作損失，核屬有據。
　②而原告雖主張其月薪約為44,000元，並提出薪資通知單為憑
    （見本院附民字卷第43頁，桃簡字卷第69至71頁）。惟查，
    原告於109年5月之加項薪資為34,860元、於109年4月之加項
    薪資為31,573元、於109年3月之加項薪資為32,430元乙情，
    有薪資通知單（見本院卷第72至74頁）在卷可參，顯與原告
    主張之月薪不符；再參以原告自105年9月1日起即任職於漢
    第公司，而經本院職權調取原告於108年度之財產申報所得
    後，被告領取漢第公司之月薪應為30,974元（計算式：371,
    685÷12＝30,974，小數點後四捨五入，見本院個資卷），故
    原告得請求不能工作損失應為92,922元（計算式：30,974×3
    ＝92,922）。逾此部分，則無理由，應予駁回。
　⒌精神慰撫金755,324元部分：
　　按不法侵害他人之身體、健康、名譽、自由、信用、隱私、
    貞操，或不法侵害其他人格法益而情節重大者，被害人雖非
    財產上之損害，亦得請求賠償相當之金額，亦為民法第第19
    5 條第1 項前段明定。又慰撫金之多寡，應斟酌雙方之身份
    、地位、資力與加害程度，及其他各種情形核定相當之數額
    ，該金額是否相當，自應依實際加害情形與被害人所受之痛
    苦及雙方之身份、地位、經濟狀況等關係決定之（最高法院
    51年度台上字第223 號判例意旨參照）。經查，被告因前開
    過失行為致原告受有上開傷害，則原告受有身體及精神痛苦
    ，堪可認定，是原告依上開規定請求被告賠償慰撫金，自屬
    有據。本院審酌被告上開之過失情節及原告所受傷勢程度，
    兼衡兩造於本院詢問時自陳之智識程度及就業情況（見本院
    桃簡字卷第59頁背面），復參酌兩造之身分、地位、經濟狀
    況（見本院個資卷）及現場的撞擊情況（見本院桃簡字卷第
    39至40頁、第42頁）等一切情狀，認原告請求被告賠償精神
    慰撫金以100,000元為適當，應予准許，逾此部分之請求，
    應予駁回。　
　⒍綜上，原告因本件侵權行為得請求被告賠償之金額為305,598
    元（計算式：99,036＋3,640＋10,000＋92,922＋100,000＝305,5
    98）。　
四、末按給付無確定期限者，債務人於債權人得請求給付時，經
    其催告而未為給付，自受催告時起，負遲延責任。其經債權
    人起訴而送達訴狀，或依督促程序送達支付命令，或為其他
    相類之行為者，與催告有同一之效力；又遲延之債務，以支
    付金錢為標的者，債權人得請求依法定利率計算之遲延利息
    ，而應付利息之債務，其利率未經約定，亦無法律可據者，
    週年利率為5 ％，民法第229 條第2 項、第233 條第1 項前
    段及第203 條分別定有明文。查，本件原告請求請求被告給
    付305,598元部分，係以支付金錢為標的，且無確定期限，
    又未約定利息，則被告應自受催告時起，負遲延責任，則原
    告就上述得請求之金額，併請求自起訴狀繕本送達被告之翌
    日即110 年4 月19日（於110年4月8日寄存送達桃園市政府
    警察局八德分局大安派出所，見本院附民字卷第47頁）起至
    清償日止，按年息5 ％計算之利息，同為有據。
五、綜上所述，原告依侵權行為之法律關係，請求被告給付305,
    598元，及自110 年4 月19日起至清償日止，按週年利率5%
    計算之利息，為有理由，應予准許。逾此範圍之請求，為無
    理由，應予駁回。
六、本件原告勝訴部分，係就民事訴訟法第427 條訴訟適用簡易
    程序所為被告敗訴之判決，依同法第389 條第1 項第3 款之
    規定，應依職權宣告假執行。至原告雖聲明願供擔保請准宣
    告假執行，惟本院既已職權宣告假執行，原告此部分聲請，
    核僅為促請本院職權發動，自無庸另為准駁之諭知。另原告
    敗訴部分，假執行之聲請駁回。
七、本件事證已臻明確，兩造其餘主張、陳述及所提之證據，經
    審酌判決結果並無影響，爰不逐一論述，附此敘明。
八、訴訟費用負擔之依據：民事訴訟法第79條。　　
中　　華　　民　　國　　111 　年　　2 　　月　　25　　日
                  桃園簡易庭  法  官  顏嘉漢
以上為正本係照原本作成。
如不服本判決，應於送達後20日內，向本院提出上訴狀並表明上
訴理由，如於本判決宣示後送達前提起上訴者，應於判決送達後
20日內補提上訴理由書（須附繕本）。
如委任律師提起上訴者，應一併繳納上訴審裁判費。   
中　　華　　民　　國　　111 　年　　2 　　月　　25　　日
                              書記官  楊上毅